臺灣板橋地方法院民事判決　　　　　　　 96年度訴字第709號
原　　　告　乙○○
被　　　告　甲○○
　　　　　　　　　　　　臺北縣.
上列當事人間請求侵權行為損害賠償事件，經本院刑事庭裁定（
96年度簡附民字第26號）移送民事庭審理，本院於民國96年5 月
9日 言詞辯論終結，判決如下：
    主  文
被告應給付原告新臺幣參拾萬元，及自民國九十六年二月二十七
日起至清償日止，按週年利率百分之五計算之利息。
原告其餘之訴駁回。
訴訟費用由被告負擔十分之二；餘由原告負擔。
本判決第一項得假執行。
原告其餘假執行之聲請駁回。
    事實及理由
一、被告經合法通知，未於言詞辯論期日到場，核無民事訴訟法
    第386 條所列各款情形，爰依原告之聲請，由其一造辯論而
    為判決。
二、原告主張：
(一)被告明知訴外人何石城為原告之夫，係有配偶之人，竟仍基
    於相姦之概括犯意，自民國94年1 月24日起至同年8 月間某
    日止，連續在台北市薇閣賓館及被告位於台北市○○路67號
    9 樓之8 住處內，多次發生性行為，訴外人何石城並以每個
    月新臺幣（下同）8 萬元包養被告，嗣被告更明目張膽，屢
    次公然打電話到原告家中找訴外人何石城，明顯之挑釁動作
    ，囂張可惡之行徑，實令人髮指難解。嗣經95年8 月18日，
    原告因臺灣臺北地方法院檢察署95年度偵字第9588號何石城
    告訴被告恐嚇案件出庭應訊時，經該案檢察官提示訴外人何
    石城訊問筆錄後，原告始知上情，頓時晴天劈靂。被告所為
    ，並經臺灣板橋地方法院檢察署96年度偵字第2584號聲請簡
    易判決處刑。
(二)按因故意或過失，不法侵害他人之權利者，負損害賠償責任
    ；故意以背於善良風俗之方法，加損害於他人者亦同；不法
    侵害他人之身體、健康、名譽、自由、信用、隱私、貞操，
    或不法侵害其他人格法益而情節重大者，被告人雖非財產上
    之損害，亦得請求賠償相當之金額；其名譽被侵害者，並得
    請求回復名譽之適當處分；前二項規定，於不法侵害他人基
    於父、母、子、女或配偶關係之身分法益而情節重大者，準
    用之；民法第184 條第1 項、第195 條第1 項、第3 項分別
    定有明文。被告與原告之夫何石城間之多次通姦行為，及公
    然打電話至原告家中之挑釁行為，破壞原告家庭生活之圓滿
    幸福，原告於婚姻關係中，因遭此事故，感到背叛、悲憤、
    羞辱、沮喪，甚至受到周遭親友之非議恥笑，人格法益受有
    損害且情節重大，目前夫妻更處於分居狀態，原本家庭和樂
    圓滿之美夢從此破碎，精神上所遭受的痛受，難以言喻，原
    告受有非財產上之損害，爰依上開規定，請求被告甲○○給
    付精神慰撫金200 萬元。為此，爰依侵權行為損害賠償之法
    律關係，請求被告給付原告200 萬元，及自起訴狀繕本送達
    之翌日即96年2 月27日起至清償日止，按週年利率5%計算之
    利息，並願供擔保請准宣告假執行。
三、被告未於言詞辯論期日到場，亦未提出書狀為任何聲明或陳
    述。
四、本院之判斷：
(一)按當事人主張之事實，經他造於準備書狀內或言詞辯論時或
    在受命法官、受託法官前自認者，無庸舉證。又當事人對於
    他造主張之事實，於言詞辯論時不爭執者，視同自認。但因
    他項陳述可認為爭執者，不在此限。當事人對於他造主張之
    事實，已於相當時期受合法之通知，而於言詞辯論期日不到
    場，亦未提出準備書狀爭執者，準用第1 項之規定。民事訴
    訟法第279 條第1 項、第280 條第1 項、第3 項前段定有明
    文。原告主張被告與其夫何石城相姦之事實，有本院96年度
    簡字第780 號刑事簡易判決1 件附卷可稽（本院卷第5 至7
    頁），被告經合法通知而未到庭，亦未提出書狀作何聲明或
    陳述。而被告明知訴外人何石城為原告之夫，係有配偶之人
    ，竟仍基於相姦之概括犯意，自94年1 月24日起至同年8 月
    18日止，連續在臺北巿薇閣賓館及被告位於臺北巿成都路97
    號9 樓之8 住處內，多次發生性行為。被告因連續與有配偶
    之人相姦，經臺灣板橋地方法院檢察署以96年度偵字第2584
    號聲請簡易判決處刑書聲請簡易判決處刑，嗣經本院96年度
    簡字第780 號刑事簡易判決判處有期徒刑4 月，如易科罰金
    以銀元300 元折算1 日確定，有刑事案卷影本1 件附卷足憑
    （外放證物），復經本院調取上開刑事案卷核閱無誤，是以
    ，堪信原告之主張為真正。
(二)按因故意或過失不法侵害他人之權利者，負損害賠償責任，
    故意以背於善良風俗之方法加損害於他人者亦同。又不法侵
    害他人之身體、健康、名譽、自由、信用、隱私、貞操或不
    法侵害其他人格法益而情節重大者，被害人雖非財產上之損
    害，亦得請求賠償相當之金額；民法第184 條第1 項、第19
    5 條第1 項分別定有明文。婚姻係以夫妻之共同生活為其目
    的，配偶應互相協力保持其共同生活之圓滿安全及幸福，而
    夫妻互守誠實，係為確保其共同生活之圓滿安全及幸福之必
    要條件，故應解為配偶因婚姻契約而互負誠實之義務，配偶
    之一方行為不誠實，破壞共同生活之圓滿安全及幸福者，即
    為違反因婚姻契約之義務而侵害他方之權利。最高法院亦著
    有55年台上字第2053號判例參照。通姦之足以破壞夫妻間之
    共同生活而非法之所許，此從公序良俗之觀點可得斷言，此
    即侵害他人基於配偶關係之身分法益而情節重大之情形，被
    告明知原告之夫何石城係有配偶之人，竟與之相姦，依前揭
    法律規定所示，即係以背於善良風俗之方法，加損害於原告
    ，且已構成侵害原告基於配偶關係之身分法益，且屬情節重
    大，原告精神上受有痛苦甚明，並足使原告感到不堪，原告
    據此請求被告賠償非財產上損害之慰撫金，即屬有據。
(三)精神慰撫金之審核：按慰撫金之賠償其核給之標準固與財產
    上損害之計算不同，然非不可斟酌雙方身分、資力與加害程
    度，及其他各種情形核定相當之數額，最高法院著有51年台
    上字第223 號判例可資參照。原告領有地政士開業執照，從
    事代書工作，年收入約200 萬元，育有二女，均就讀小學，
    其夫何石城亦為地政士，從事代書工作。被告係59年2 月10
    日出生，未婚，於95年度曾執行業務，收入所得362,340 元
    ，復有其他投資等情，有稅務電子閘門財產所得調件明細表
    2 紙、戶籍謄本1 紙、永豐金證券板橋分公司客戶庫存資券
    餘額表1 紙、台北巿地政士開業執照影本1 紙附卷足憑（本
    院卷第17、18、25至27頁），原告並無爭執，被告經合法通
    知而未到庭，亦未提出書狀作何聲明或陳述。本院斟酌兩造
    前開之身分、地位、經濟能力及被告與原告之夫何石城相姦
    ，致使原告精神上感受痛苦，認應以賠償原告30萬元為適當
    。
(四)綜上所述，原告依侵權行為損害賠償法律關係，請求被告賠
    償30萬元之精神慰撫金，洵屬正當，應予准許，逾此部份之
    請求，自非允當，應予駁回。
五、本判決第一項於原告勝訴部分所命之給付金額，未逾50萬元
    ，應依民事訴訟法第389 條第1 項第5 款之規定，依職權宣
    告假執行。至原告敗訴部分，其假執行之聲請即失所附麗，
    併予駁回。
六、訴訟費用負擔之依據：民事訴訟法第79條。
中　　華　　民　　國　　96　　年　　5 　　月　　31　　日
                  民事第二庭    法　官　徐福晉
以上正本係照原本作成
如對本判決上訴，須於判決送達後20日內向本院提出上訴狀
中　　華　　民　　國　　96　　年　　5 　　月　　31　　日
                    　　　　　　書記官　蕭佩宜
